臺灣新北地方法院刑事判決
110年度審易字第2249號
公  訴  人  臺灣新北地方檢察署檢察官
被      告  李崇德



上列被告因侵占案件，經檢察官提起公訴（110年度偵緝字第266
2號），被告於本院準備程序中就被訴事實為有罪之陳述，經本
院合議庭裁定由受命法官獨任進行簡式審判程序，判決如下：
    主  文
李崇德犯業務侵占罪，處有期徒刑陸月，如易科罰金，以新臺幣
壹仟元折算壹日。緩刑貳年。 
    事  實
一、李崇德自民國108年11月21日起至109年2月初止，在吳文飲
    所經營址設新北市○○區○○路0段000號之勝月國際家具有限公
    司（下稱勝月家具行）擔任業務員，負責收取貨款之工作，
    為從事業務之人。緣如附表「客戶名稱」欄所示客戶蔡孟學
    、江慶裕、莊瑞麟，分別於109年1月5日、1月30日、2月1日
    向勝月家具行訂購傢俱，李崇德明知其於附表編號1「付款
    時間」欄所示之時間，在勝月家具行內，向蔡孟學收取如附
    表編號1「貨款」欄所示金額之貨款；及透過LINE通訊軟體
    指示江慶裕、莊瑞麟，於如附表編號2、3「付款時間」欄所
    示之時間，匯入李崇德所申設之合作金庫銀行帳號00000000
    00000號帳戶（下稱李崇德合作金庫銀行帳戶）內，所收取
    如附表編號2、3「貨款」欄所示金額之貨款，共計新臺幣（
    下同）5萬8,800元，均應核實交付予吳文飲，竟意圖為自己
    不法之所有，基於業務侵占之犯意，接續將其業務上持有之
    上開貨款變易持有為所有，予以侵占入己，挪作他用。嗣經
    勝月家具行會計人員通知蔡孟學、江慶裕、莊瑞麟給付貨款
    事宜察覺有異，始悉上情。
二、案經新北市政府警察局林口分局報告臺灣新北地方檢察署檢
    察官偵查起訴。
    理  由
壹、程序方面：
    本件被告李崇德所犯係死刑、無期徒刑、最輕本刑為3年以
    上有期徒刑以外之罪，其於準備程序中就被訴事實為有罪之
    陳述，經法官告知簡式審判程序之旨，並聽取公訴人及被告
    之意見後，依刑事訴訟法第273條之1第1項規定，由本院合
    議庭裁定由受命法官獨任進行簡式審判程序，且依刑事訴訟
    法第273條之2及第159條第2項規定，不適用傳聞法則有關限
    制證據能力之相關規定，合先敘明。
貳、實體方面：
一、上揭犯罪事實，業據被告李崇德於偵查中、本院準備程序及
    審理時均坦承不諱，核與證人即被害人勝月家具行負責人吳
    文飲、證人蔡孟學、江慶裕、莊瑞麟於警詢時及偵查中之證
    述相符，並有蔡孟學提供之估價單2紙、李崇德名片1張、LI
    NE通訊軟體對話紀錄截圖1份、江慶裕提供之轉帳交易結果
    截圖1紙、李崇德名片1張、估價單5紙、LINE通訊軟體對話
    紀錄截圖3份、莊瑞麟提供之李崇德名片1張、估價單1紙、
    轉帳交易結果截圖1紙、LINE通訊軟體對話紀錄截圖2份、吳
    文飲提供之LINE通訊軟體對話紀錄截圖1份、合作金庫商業
    銀行汐止分行109年3月18日合金汐止字第1090000961號函所
    附李崇德合作金庫銀行帳戶客戶基本資料及交易明細1份在
    卷可稽（見109年度偵字第17013號偵查卷第15、16、18至30
    、32至35、41至43、66、68至74、82至83頁），足認被告前
    揭任意性自白與事實相符，應堪信為真實。本案事證明確，
    被告犯行堪以認定，應依法論科。
二、論罪科刑： 
  ㈠核被告所為，係犯刑法第336條第2項之業務侵占罪。
  ㈡被告利用職務上之機會，先後3次侵占業務上所持有之貨款，
    係出於單一犯意，在密接之時間、空間，以相同方式，持續
    侵害同一法益，各次舉動之獨立性極為薄弱，依一般社會健
    全觀念，在時間差距上，難以強行分開，應視為數個舉動之
    接續施行，為接續犯。
　㈢爰審酌被告正值壯年，不思以正途賺取所需，為一己私利而
    侵占業務上持有之款項，違背誠信及職業道德，欠缺尊重他
    人財產權之觀念，所為殊非可取，惟念其犯後坦承犯行，態
    度尚可，並已全數賠償被害人完畢，此有本院辦理刑事案件
    電話紀錄查詢表2份、收據1紙在卷可憑，並兼衡其素行、犯
    罪之動機、目的、手段、所侵占之金額，及其自陳專科肄業
    之智識程度、現從事倉庫管理工作、月薪約2萬8,000元、須
    撫養2個小孩之生活狀況等一切情狀，量處如主文所示之刑
    ，並諭知如易科罰金之折算標準，以資懲儆。
　㈣末查，被告前①因侵占等案件，經臺灣士林地方法院95年度易
    字第60號判決判處有期徒刑10月、8月，應執行有期徒刑1年
    4月確定；②因竊盜案件，經臺灣桃園地方法院95年度易字第
    154號判決判處有期徒刑10月確定，上開①、②各罪，嗣經臺
    灣士林地方法院96年度聲減字第207號裁定減刑及定應執行
    刑有期徒刑1年1月確定，於96年7月16日執行完畢後，5年內
    未曾因故意犯罪受有期徒刑以上刑之宣告，此有臺灣高等法
    院被告前案紀錄表在卷可佐，且被告於犯後始終坦承犯行，
    現並已全數賠償被害人完畢，已如前述，堪認被告經此偵審
    程序及罪刑之宣告後，當知所警惕而無再犯之虞，本院認所
    宣告之刑以暫不執行為適當，併予宣告緩刑2年，以啟自新
    。
三、沒收：
  ㈠按犯罪所得，屬於犯罪行為人者，沒收之；前二項之沒收，
    於全部或一部不能沒收或不宜執行沒收時，追徵其價額；宣
    告前二條之沒收或追徵，有過苛之虞、欠缺刑法上之重要性
    、犯罪所得價值低微，或為維持受宣告人生活條件之必要者
    ，得不宣告或酌減之，刑法第38條之1第1項前段、第3項、
    第38條之2第2項分別定有明文。
  ㈡經查，被告侵占之款項共計5萬8,800元，屬犯罪所得，且未
    經扣案，然被告業已全數賠償被害人完畢，此有本院辦理刑
    事案件電話紀錄查詢表2份、收據1紙在卷可憑，是被告既已
    賠償，應已達到沒收制度剝奪被告犯罪所得之立法目的，如
    另沒收被告上揭犯罪所得，將使被告承受過度之不利益，顯
    屬過苛，爰依刑法第38條之2第2項之規定不予宣告沒收或追
    徵。
據上論斷，應依刑事訴訟法第273條之1第1項、第299條第1項前
段，刑法第336條第2項、第41條第1項前段、第74條第1項第2款
，刑法施行法第1條之1第1項，判決如主文。
本案經檢察官林佳慧提起公訴，經檢察官張啓聰到庭執行職務。
中　　華　　民　　國　　111 　年　　5 　　月　　18　　日
                  刑事第二十五庭  法  官      曾淑娟
如不服本判決，應於判決送達後20日內敘明上訴理由，向本院提
出上訴狀（應附繕本），上訴於臺灣高等法院。其未敘述上訴理
由者，應於上訴期間屆滿後20日內向本院補提理由書「切勿逕送
上級法院」。
中　　華　　民　　國　　111 　年　　5 　　月　　20　　日
                                  書記官       王若安
附錄本案論罪科刑法條全文：
中華民國刑法第336條
對於公務上或因公益所持有之物，犯前條第1項之罪者，處1年以
上7年以下有期徒刑，得併科15萬元以下罰金。
對於業務上所持有之物，犯前條第1項之罪者，處6月以上5年以
下有期徒刑，得併科9萬元以下罰金。
前二項之未遂犯罰之。

附表：
編號 客戶名稱 付款時間 貨款（新臺幣） 1 蔡孟學 109年1月6日20時許 2萬6,800元 2 江慶裕 109年2月10日13時47分 1萬6,000元 3 莊瑞麟 109年2月11日9時45分 1萬6,000元